臺灣臺中地方法院刑事判決　　　　　　　　　　　　　九十三年度訴字第九二九號
　　公　訴　人　臺灣臺中地方法院檢察署檢察官
　　被　　　告　甲○○
右列被告因違反槍砲彈藥刀械管制條例案件，經檢察官提起公訴（九十三年度偵字第
五七七號），經本院合議庭裁定，由受命法官依法獨任進行簡式審判程序判決如左
：
    主  文
甲○○未經許可，持有可發射子彈具有殺傷力之改造手槍，處有期徒刑壹年貳月，併
科罰金新臺幣肆萬元，罰金如易服勞役，以新臺幣玖佰元（即銀元參佰元）折算壹日
，扣案之仿ＷＡＬＴＨＥＲ廠ＰＰＫ型半自動手槍製造之玩具手槍經換裝土造金屬槍
管而成之改造手槍（槍枝管制編號0000000000號）壹支、土造子彈玖顆，
均沒收。
    事  實
一、甲○○素行不佳，前曾犯多次竊盜罪（均未構成累犯），詎仍不知悔改。甲○○
    於民國（下同）九十三年三月五日晚上七時許，在台中市○○路「高桿撞球場」
    與不詳姓名之人數人衝突，甲○○打傷對方一人之頭部，對方於同年三月六日持
    刀械欲尋仇，為其友人綽號「阿成」之年籍姓名不詳之約二十餘歲之成年男子知
    悉，告以上情，並詢以甲○○是否要購買槍枝，甲○○應允，遂約定以新台幣（
    下同）四萬五千元之價格向「阿成」購買屬於槍砲彈藥刀械管制條例第四條第一
    項第一款所管制之可發射子彈之機械性能良好，具有殺傷力之仿ＷＡＬＴＨＥＲ
    廠ＰＰＫ型半自動手槍製造之玩具手槍，換裝土造金屬槍管而成之改造手槍一支
    （槍枝管制編號0000000000號）及供上述手槍用亦具有殺傷力土造子
    彈十三顆（內有直徑約七．九ＭＭ之土造金屬彈頭）以為防禦之用，「阿成」並
    於同年三月九日晚上二十一時許在台中市○○路與軍功路交叉口以前開價格販售
    上開改造手槍及子彈予甲○○，甲○○乃將之藏放於其位於臺中縣太平市○○里
    ○○○○街四三巷五六號住處房間內，未經許可而無故持有上開槍、彈。嗣於九
    十三年三月十一日凌晨一時許，甲○○攜帶上開槍、彈與不知情之乙○○二人欲
    至前開撞球場訪友，行經台中市○○路與北屯路口時，為警臨檢查獲，並在甲○
    ○之左前褲袋內查獲上開槍枝，又於右前褲袋查獲上開之子彈十三顆（經囑託鑑
    驗，業已試射四顆，僅餘九顆）。
二、案經台中市警察局第一分局報請臺灣臺中地方法院檢察署檢察官偵查起訴。
    理  由
一、按除被告所犯為死刑、無期徒刑、最輕本刑為三年以上有期徒刑之罪或高等法院
    管轄第一審案件者外，於前條第一項程序進行中，被告先就被訴事實為有罪之陳
    述時，審判長得告知被告簡式審判程序之旨，並聽取當事人、代理人、辯護人及
    輔佐人之意見後，裁定進行簡式審判程序，刑事訴訟法第二百七十三條之一第一
    項定有明文。本件被告所犯係死刑、無期徒刑、最輕本刑為三年以上有期徒刑以
    外之罪，其於準備程序中就被訴事實為有罪之陳述，且經審判長告知被告簡式審
    判程序之旨，並聽取公訴人及被告之意見後，本院合議庭認為適宜而裁定由受命
    法官獨任進行簡式審判程序，合先敘明。
二、訊據被告甲○○對於右揭事實坦承不諱，復有台中市警察局第一分局扣押筆錄、
    扣押物品目錄表、扣押物品收據、現場圖、相片四張等附卷可稽，又扣案之具殺
    傷力仿ＷＡＬＴＨＥＲ廠ＰＰＫ型半自動手槍製造之玩具手槍一把，及供上述改
    造手槍使用具有殺傷力之改造子彈十三顆經送請鑑定，依內政部警政署刑事警察
    局九十三年三月二十二日刑鑑字第０九三００六二二九九號鑑驗通知書所載稱：
    「（一）、送鑑改造手槍一枝（槍枝管制編號0000000000號），認係
    由仿ＷＡＬＴＨＥＲ廠ＰＰＫ型半自動手槍製造之玩具手槍，換裝土造金屬槍管
    而成之改造手槍，機械性能良好，可擊發適用子彈，認具有殺傷力。（二）、送
    鑑改造子彈十三顆，認均係土造子彈（內具有直徑約七．九ＭＭ之土造金屬彈頭
    ），經採樣四顆試附，均可擊發，認均具有殺傷力等情」，此有該鑑驗通知書一
    份在卷可憑。足徵其自白與事實相符，事證至臻明確，被告甲○○犯行洵堪認定
    。
三、核被告甲○○所為，係犯槍砲彈藥刀械管制條例第十一條第四項、第十二條第四
    項之罪。被告甲○○一持有行為而觸犯上開二罪名，屬想像競合，應從一重之槍
    砲彈藥刀械管制條例第十一條第四項之罪處斷。爰審酌被告甲○○犯罪之動機、
    目的、手段、品行不佳，詳如前述，此有台灣台中地方法院檢察署刑案資料查註
    紀錄表一份在卷可按、被告持有槍彈，潛在危險性甚鉅，不宜輕縱，然犯罪後坦
    認罪愆，頗具悔意，犯後態度尚佳等一切情狀，量處如主文所示之刑，罰金部分
    並諭知易服勞役之折算標準，以資懲儆。扣案之仿ＷＡＬＴＨＥＲ廠ＰＰＫ型半
    自動手槍製造之玩具手槍經換裝土造金屬槍管而成之改造手槍（槍枝管制編號0
    000000000號）一支、土造子彈九顆，均為違禁物，不問屬於犯人與否
    ，應依法併予宣告沒收之。至於另扣案之上開之子彈四顆因送請鑑驗時試射均已
    擊發，僅餘彈殼，已非屬違禁物，爰不依法併予宣告沒收之，附此敘明。
據上論斷，應依刑事訴訟法第二百九十九條第一項前段、第二百七十三條之一第一項
、槍砲彈藥刀械管制條例第十一條第四項、第十二條第四項、刑法第十一條前段、第
五十五條、第四十二條第二項、第三十八條第一項第一款、現行法規貨幣單位折算新
臺幣條例第二條、罰金罰鍰提高標準條例第二條，判決如主文。
中      華      民      國    九十三    年      八      月     十七     日
                              臺灣臺中地方法院刑事第八庭
                                  法  官  洪  俊  誠
右正本證明與原本無異。
如不服本判決，應於判決送達後十日內向本院提出上訴狀，上訴於臺灣高等法院臺中
分院(須附繕本)。
                                  書記官  蕭  榮  峰
中      華      民      國    九十三    年      八      月     十七     日
附錄論罪科刑實體法條文：
槍砲彈藥刀械管制條例第十一條：
未經許可，製造、販賣或運輸第四條第一項第一款所稱其他可發射金屬或子彈具有殺
傷力之各式槍砲者，處五年以上有期徒刑，併科新臺幣一千萬元以下罰金。
未經許可，轉讓、出租或出借前項所列槍砲者，處三年以上十年以下有期徒刑，併科
新臺幣七百萬元以下罰金。
意圖供自己或他人犯罪之用，而犯前二項之罪者，處無期徒刑或七年以上有期徒刑，
併科新臺幣一千萬元以下罰金。
未經許可，持有、寄藏或意圖販賣而陳列第一項所列槍砲者，處一年以上七年以下有
期徒刑，併科新臺幣七百萬元以下罰金。
第一項至第三項之未遂犯罰之。
槍砲彈藥刀械管制條例第十二條：
未經許可，製造、販賣或運輸子彈者，處一年以上七年以下有期徒刑，併科新台幣五
百萬元以下罰金。
未經許可，轉讓、出租或出借子彈者，處六月以上五年以下有期徒刑，併科新台幣三
百萬元以下罰金。
意圖供自己或他人犯罪之用，而犯前二項之罪者，處三年以上十年以下有期徒刑，併
科新台幣七百萬元以下罰金。
未經許可，持有、寄藏或意圖販賣而陳列子彈者，處五年以下有期徒刑，併科新台幣
三百萬元以下罰金。
第一項至第三項之未遂犯罰之。
